# 为什么不取消长期待摊费用

提问人：jeevun 时间：2012-08-22 16:10:46
新准则取消“待摊费用”，是因为该项目本质上不符合资产的定义。 那“长期待摊费用”为什么不取消呢，我觉得它一样不符合资产的定义，不会导致经济利益流入企业。

回答人：chenyiwei
其实这更多地应看作因资产负债表观的引入而导致名称的转换。以往“待摊费用”的名称是利润表观下的产物，强调支出与损益的配比。其实，从资产负债表观出发，尚未摊完的余额代表了未来向收取该款项的一方获取商品或服务的权利，也是有未来经济利益流入的，但“待摊费用”的名称与资产负债表观的理念不一致，所以取消了这个名称，但不意味着不能预提或者待摊，对符合资产定义的待摊费用余额，新准则下通常列报为预付帐款或者其他流动资产。 至于长期待摊费用，其本质上是一样的，个人猜想是否系由于找不到更好的新名称而保留了原来的名称。

回答人：chenyiwei
回复 qjr1124 的帖子
财务会计的两大核心内容是“资产负债计量”和“损益计算”，但两者并非没有矛盾。对两者孰轻孰重的考量就形成了“资产负债表观”和“利润表观”两种不同的观点，其直接表现是：以哪一张表作为财务报表体系的核心：资产负债表观：注重期末资产、负债的计量；利润表观：注重收入、成本、费用的配比，以净利润为最核心指标。大部分会计准则的理论依据都是两者的混合或折衷
目前，资产负债表观的影响总体上在扩大，主要体现在：（ 1 ）公允价值计量的运用范围日益扩大；（ 2 ）综合收益概念的引入，IFRS下“利润表”的名称已被“综合收益表”取代；（ 3 ）稳健原则影响力的缩小。 对资产负债表观的体现程度较高的会计准则举例：金融工具、所得税、企业合并；仍然主要遵循利润表观的会计准则举例：建造合同、政府补助。
随着资产负债表观影响的深化，可能出现在企业基本面不变的情况下，所确认的利润额增加，或者同一笔利润被重复确认的情况 举例 1 ：根据《企业会计准则解释第 4 号》第三条、第四条的规定，分步购买实现非同一控制下企业合并的购买日，需对原持有的被购买方股权按购买日公允价值重新计量，差额计入损益；处置部分子公司股权导致丧失控制权时，需对剩余股权按处置日公允价值重新计量，差额计入损益 举例 2 ：A企业原先持有B企业 40 ％的股权，作为联营企业按权益法核算，后因处置部分股权，股权比例降至10 ％，导致丧失重大影响，改按成本法核算。按照《准则讲解》中对于因持股比例下降导致由权益法转为成本法的衔接处理规定，需按权益法核算原持有的 40 ％长期股权投资到丧失重大影响之日，剩余 10 ％股权于丧失重大影响之日在权益法下的账面价值将成为其后成本法核算的成本基础。假设B企业在A企业丧失重大影响之后宣告分派现金股利，其中部分来源于A对B具有重大影响期间累积的净利润，则按照《企业会计准则解释第 3 号》第一条规定，A企业收到的现金股利可全部确认为投资收益，而 不再区分是否来源于投资前累积的净利润。由此会导致这部分现金股利在A企业的权益法核算期间和成本法核算期间均分别基于不同的基础被确认为A企业的投资收益，从传统观念上说，属于“重复确认收益”。

提问人：卢龙小先生 时间：2015-07-10 08:00:03
请教陈版：个人理解：长期待摊费用仍是 利润表观下的 保留科目 。不知道我说的对不？会计准则附录： 1801 长期待摊费用一、本科目核算企业已经发生但应由本期和以后各期负担的分摊期限在 1 年以上的各项费用，如以经营租赁方式租入的固定资产发生的改良支出等。
二、本科目可按费用项目进行明细核算。
三、企业发生的长期待摊费用，借记本科目，贷记”银行存款”、“原材料”等科目。摊销长期待摊费用，借记“管理费用”、“销售费用”等科目，贷记本科目。
四、本科目期末借方余额，反映企业尚未摊销完毕的长期待摊费用。

回答人：chenyiwei
也不能完全这样说，因为计入长期待摊费用的项目，如经营租赁改良等，在资产负债表观下也是符合资产的定义和确认条件的，不像递延收益。